【裁判字號】    90,上易,3207
【裁判日期】    901022
【裁判案由】    傷害
【裁判全文】
臺灣高等法院刑事判決                            九十年度上易字第三二○七號
    上  訴  人  臺灣宜蘭地方法院檢察署檢察官
    被      告  甲○○
右列上訴人因被告傷害案件，不服臺灣宜蘭地方法院九十年度易字第三七八號，中華
民國九十年八月三日第一審判決（起訴案號：臺灣宜蘭地方法院檢察署九十年度偵續
字第一七號），提起上訴，本院判決如左：
    主  文
原判決撤銷。
黃玫碩傷害人之身體，處拘役貳拾日，如易科罰金以佰元折算壹日。
    事  實
一、甲○○因不滿其姑姑乙○○要與其父黃瀚敦分家產，竟於民國九十年一月十三日
    中午十二時許，在宜蘭縣員山鄉○○村○鄰○○路二十四號之一之住處，因觀看
    電視之音量過大，遭乙○○責難，即藉故與乙○○發生爭執，並基於傷害他人身
    體之故意，持家中所用之掃把一支，以掃把柄毆打乙○○之腹部，致乙○○受有
    腹部挫傷兩處之傷害。
二、案經乙○○訴請台灣宜蘭地方法院檢察署檢察官偵查起訴。
    理  由
一認定犯罪事實所憑的證據和理由：
  (一)右揭事實，業據告訴人乙○○指述不移，並有告訴人所提出之行政院衛生署宜蘭
    醫院診斷証明書（影本，見偵字卷第五頁及偵續卷第十頁）在卷可憑。
  (二)依上開驗傷診斷書所載，告訴人係受有下腹部挫傷兩處；而其致傷原因及凶器種
    類，據該診斷書記載，可能為鈍器或腳踢造成；至於受傷之時間，則推定為九十
    年一月十三日中午，此與告訴人前揭指訴大致相符。
  (三)再參以被告甲○○與其父親黃瀚敦於案發後之九十年二月四日，曾親至告訴人家
    中致歉，此不但已據告訴人之夫洪進坤於原審中證述無訛，並有上載「立據人（
    即被告）緣於九十年一月十三日中午，一時情緒失控，言詞辱罵尊長姑姑為小偷
    、不要臉住在我家幹什麼等不敬諸語，及妳走妳走，並激動及不慎打傷姑姑，深
    感歉疚，特此請求姑姑原諒：：：」等情，且經被告與其父黃瀚敦是認為渠等親
    自簽名之道歉立據書（影本）附案（見偵續卷第九頁）可考，更堪信告訴人之指
    訴非虛。
二對於被告辯解的判斷：
  (一)訊據被告甲○○固不諱言於右揭時地有因觀看電視之音量問題，而與告訴人乙○
    ○發生爭執，惟矢口否認有何傷害之犯行，並據其於原審中辯稱：當時是告訴人
    乙○○要去將電視轉小聲，伊告以會聽不到，遭告訴人責罵而與告訴人發生爭執
    ，後告訴人要持椅子打伊時，被伊撥開，告訴人因而自己跌倒，伊並沒有打告訴
    人云云。
  (二)惟查：如上所述，被告確有於前揭時地傷害告訴人之行為，其事證已臻明白，被
    告所辯，顯係飾卸之詞，要無足取。
三論罪科刑的理由及對原判決之審查：
  (一)核被告所為，係犯刑法第二百七十七條第一項之傷害罪。
  (二)原審以被告罪證明確，因而據予論科，固非無見，惟查：本件被告犯罪事證至為
    明白，乃被告自偵查以迄本院審理時，均始終否認有何前述傷害告訴人之犯行，
    犯罪後毫無悔意，原審併予宣告緩刑，殊有未洽。檢察官上訴意旨，據此指摘原
    判決不當，為有理由，應由本院撤銷改判。
  (三)爰審酌被告僅因電視音量大小之細故，藉詞與告訴人爭執並出手傷害告訴人之犯
    罪動機、目的、手段及對告訴人所造成之損害、事後雖已立道歉書請求告訴人原
    諒，但仍矢口否認犯罪之態度等一切情狀，量處如主文第二項所示之刑，並諭知
    易科罰金以佰元折算一日之折算標準。
  (四)至於被告所持以傷害告訴人之掃把一支，依告訴人所言，係被告取自其家中，顯
    非被告個人所有，爰不宣告沒收，併此敘明。
四適用的法律：
  (一)刑事訴訟法第三百六十九條第一項前段、第三百六十四條、第二百九十九條第一
    項前段。
  (二)刑法第二百七十七條第一項、第四十一條第一項前段、罰金罰鍰提高標準條例第
    第一條前段、第二條。
本案經檢察官楊楚猛到庭執行職務。
中      華      民      國    九十      年      十      月    二十二    日
                              臺灣高等法院刑事第二十庭
                                  審判長法  官  葉  麗  霞
                                        法  官  李  錦  樑
                                        法  官  余  來  炎
右正本證明與原本無異。
不得上訴。
                                        書記官  黃  麗  玲
中      華      民      國    九十      年      十      月    二十二    日
附錄：本案論罪科刑法條全文
刑法第二百七十七條
傷害人之身體或健康者，處三年以下有期徒刑、拘役或一千元以下罰金。
犯前項之罪因而致人於死者，處無期徒刑或七年以上有期徒刑；致重傷者，處三年以
上十年以下有期徒刑。


司法院資訊處製作；財團法人民間司法改革基金會備份。
